【裁判字號】    92,交上訴,195
【裁判日期】    920320
【裁判案由】    公共危險等
【裁判全文】
臺灣高等法院臺南分院刑事判決              九十二年度交上訴字第一九五號  Ｃ
      上  訴  人
      即  被  告  乙  ○  ○
右上訴人因公共危險案件，不服臺灣台南地方法院九十一年度交訴字第二八號中華
民國九十二年一月六日第一審判決（起訴案號：臺灣台南地方法院檢察署九十一年度
偵字第六五三二號），提起上訴，本院判決如左：
      主      文
原判決關於肇事逃逸及定執行刑部份均撤銷。
乙○○駕駛動力交通工具肇事，致人傷而逃逸，處有期徒刑陸月，如易科罰金，以
佰元折算壹日。
      事      實
一、乙○○於民國九十一年四月二十五日凌晨零時五分許，酒後駕駛車號ＷＥ─八０
    五三號自用小客車（起訴書誤繕為八二五三號），（酒後不能安全駕駛動力交通
    工具部份經撤回上訴）沿臺南縣永康市○○○路由南往北方向行駛，途經該路四
    二七號前（起訴書誤繕為復國一路與復國七街交岔路口）時，本應注意汽車行駛
    時，駕駛人應注意車前狀況，隨時採取必要之安全措施而依當時情況，又無不能
    注意之情事，其能注意竟因酒力而疏未注意同向前方可能有其他車輛行駛之車前
    狀況，致未能採取必要之安全措施，適甲○○駕駛車牌號碼ＷＰＤ─五四七號輕
    型機車，自復國七街左轉復國一路由北往南方向，逆向在乙○○行駛之車道右方
    行駛，乙○○見狀煞避不及，所駕駛之自用小客車車頭右側撞及甲○○之機車右
    側，致甲○○人車倒地，因而受有左手肘、左肩面、左手及左大腿之傷害（傷害
    部分業據撤回告訴）。詎乙○○肇事後，竟未停車察看，仍逕自駕駛原車逃離現
    場，幸經當時甲○○後方之黃宏銘，見肇事後，即駕駛機車沿路尾隨乙○○所駕
    之自用小客車，並於同日凌晨零時四十五分許，在臺南縣永康市○○街二一四巷
    十弄十六號前，發現上開自用小客車因肇事後輪胎破裂，無法行駛，停於該處，
    而報警至現場查獲。
二、案經甲○○訴由臺南縣警察局永康分局報請臺灣台南地方法院檢察署檢察官偵查
    起訴。
      理      由
一、訊據上訴人即被告乙○○固不否認於右揭時、地，酒後駕駛上開自用小客車肇事
    ，並致告訴人甲○○受傷之事實，惟矢口否認有何肇事逃逸之犯行，辯稱：伊雖
    有看到對方擦撞後倒地，但對方有馬上爬起來云云。惟查：
（一）被告如何於右開時、地駕駛前揭自小客車，撞擊告訴人甲○○機車，致其人車
      倒地，並造成告訴人受有如事實欄所示之傷害，而被告如何於肇事後逕自逃逸
      ，旋為當場目擊車禍之告訴人同學黃宏銘沿路尾隨，至臺南縣永康市二一四巷
      三０弄十六號前，發現被告車輛因輪胎破裂無法行駛，而報警查獲等情，業據
      證人黃宏銘分別於警、偵訊及原審審理時到庭指證綦詳，核與告訴人指訴之情
      相符，且有國立成功大學醫學院附設醫院診斷證明書、台南市警察局舉發違反
      道路交通管理事件通知單影本、道路交通事故調查報告表各一紙及道路交通事
      故現場蒐證照片六幀在卷可資佐證，證人即現場查獲之臺南縣警察局永康分局
      復國派出所警員楊國良、劉正財亦就本案查獲之經過，到庭具結證稱甚詳（見
      原審九十一年十二月九日、二十三日審理筆錄），參酌肇事當時告訴人人車倒
      地，及自用小客車撞擊點，係位於當時駕駛該車之被告視線平視可得目視之處
      ，被告應可輕易發現肇事，被告於本院亦自承有看到對方擦撞後倒地等語其既
      已知肇事後，騎機車者人車倒地，仍不顧而離去，其有肇事逃逸之意圖至明。
      又告訴人於原審已供述伊確有逆向行車，而被告係自復國一路由北往南行駛，
      則告訴人應係由復國七街左轉復國一路行駛，始與所供逆向行駛方向吻合，是
      其所供由復國七街右轉復國路行駛與事實不符。從而被告小客車應係右側與告
      訴人機車右側擦撞，方合告訴人逆向行車之實。證人黃宏銘於原審證述伊記得
      被告車子左邊撞到告訴人甲○○車子云云，核與被告右前輪於肇事後破裂之事
      實不符，要非可取，又肇事現場圖係警員於被告逃逸後依告訴人所述繪製，其
      上記載兩車同向行駛亦無可採。被告犯行堪以認定。
二、核被告乙○○所為，係犯刑法第一百八十五條之四之駕車肇事逃逸罪。
三、原審予以論罪科刑，固非無見，但查：被告係自復國一路由北往南行駛，則告訴
    人應係由復國七街左轉復國一路行駛，始與所供逆向行駛方向吻合，被告小客車
    應係右側與告訴人機車右側擦撞有如前述，原判決認被告逆向駛入對向車道即有
    未洽，被告上訴意旨猶執前詞，否認犯罪，雖不足採，惟原審此部份判決既有可
    議，自應由本院與所定執行刑一併撤銷。爰審酌被告之品行、犯罪之動機、目的
    、手段，其生活狀況、智識程度，與本件犯罪所生之危險、損害、告訴人傷勢之
    輕重，及被告於酒後不顧大眾之行車安全而仍駕車，且於肇事後未救助傷者復行
    逃逸，犯罪後仍矯飾其詞未知悔悟，惟念其尚無前科紀錄且已與告訴人達成和解
    等一切情狀，量處如主文所示之刑並諭知易科罰金之折算標準，以資懲儆。
據上論斷，應依刑事訴訟法第三百六十九條第一項前段、第三百六十四條、第二百九
十九條第一項前段、刑法第一百八十五條之四、第四十一條第一項前段、罰金罰鍰提
高標準條例第二條，判決如主文。
本案經檢察官羅清溪到庭執行職務。
中    華    民    國      九十二      年      三      月      二十      日
                                  臺灣高等法院臺南分院刑事第二庭
                                      審判長法官  游    明    仁
                                            法官  陳    清    溪
                                            法官  蘇    重    信
右正本證明與原本無異。
如不服本判決，應於判決送達後十日內向本院提出上訴狀，其未敘述理由者並應於提
出上訴狀後十日內向本院補提理由書（應附繕本)。
                                      法院書記官  李    珍    鳳
中    華    民    國      九十二      年      三      月      二十四    日
附錄法條：
刑法第一百八十五條之四：
駕駛動力交通工具肇事，致人死傷而逃逸者，處六月以上五年以下有期徒刑。


司法院資訊處製作；財團法人民間司法改革基金會備份。
